Minutes et répertoires du notaire Pierre François POIGNANT, 8 juillet 1826 - 14 mars 1838 (étude XVIII)
Archives nationales
- Répertoire(s) de Pierre François POIGNANT, 11 mai 1826 - 22 mai 1851; MC/RE/XVIII/27 - MC/RE/XVIII/29
  - Répertoire. 1826, 11 mai - 1831, 15 novembre, 11 mai 1826 - 15 novembre 1831; MC/RE/XVIII/27
    - Inventaire après décès du Marquis Laurent Gouvion-Saint-Cyr, décédé à Hyères, arrondissement de Toulon (Var), le 17 mars 1830., 19 avril 1830
      Veuve: Anne Gouvion, demeurant à Villiers sur Seine (Cf. bail du 26 avril 1830). Continuation d'inventaire, le 27 juin 1831.
      inventaire après décès; Hyères (Var); Gouvion-Saint-Cyr, Laurent
    - Inventaire après décès de François Raclot, décédé rue de Montmorency, n°38, le 27 avril 1830., 11 mai 1830
      inventaire après décès; Montmorency (rue de); Raclot, François
    - Inventaire après décès de Julie Marchand, épouse de Georges Astier, décédée à Paris, le 3 février 1830., 19 mai 1830
      inventaire après décès; Marchand, Julie; Astier, Georges
    - Inventaire après décès de Charles-Hubert-Joachim Bouché, demeurant rue du Faubourg Montmartre, n°39., 2 juin 1830
      Veuve: Françoise Taffort (Cf. procuration du 14 juin 1830).
      inventaire après décès; Faubourg-Montmartre (rue du); Bouché, Charles-Hubert-Joachim
    - Inventaire après décès de Louis-Agnan, vicomte de Bras-de-fer, décédé à l'Hôtel Royal des Invalides, le 22 juin 1830., 7 juillet 1830
      Epouse: Henriette Puttecotte de Renneville (Cf. dépôt du 7 juillet 1831).
      inventaire après décès; Invalides (hôtel des); Bras-de-fer, Louis-Agnan de
    - Inventaire après décès de Françoise-Emelie Harpin, épouse de Philippe-Santiago Gonzalez, décédée à Paris, le 19 avril 1828., 9 juillet 1830
      inventaire après décès; Harpin, Françoise-Emelie; Gonzalez, Philippe-Santiago
    - Inventaire des biens meubles appartenant à Emilie-Louise-Marie-Françoise-Joséphine Pellapra, veuve de Louis-Marie-Joseph, comte de Brigode et épouse en secondes noces de Joseph de Riquet, comte de Caraman, Prince de Chimay, demeurant quai Malaquais, n°17., 8 septembre 1830
      inventaire; Malaquais (quai); Pellapra, Emilie-Louise-Marie-Françoise-Joséphine; Brigode, Louis-Marie-Joseph de; Riquet de Caraman-Chimay, Joseph de
    - Inventaire après décès de Louis-Marie-Auguste-Xavier, comte de Léautaud., 20 septembre 1830
      Veuve: Agricole-Julie-Joséphine-Eugénie-Gabrielle de Pertuis de Montfaucon, demeurant rue de la Monnaie, n°5 (Cf. procuration du 25 septembre 1830).
      inventaire après décès; Léautaud, Louis-Marie-Auguste-Xavier de
    - Inventaire après décès de Louis-Alexandre Bailliache, décédé rue Saint-Nicolas d'Antin, n°49, le 9 août 1830., 2 octobre 1830
      inventaire après décès; Saint-Nicolas-d'Antin (rue); Bailliache, Louis-Alexandre
    - Inventaire après décès de Jean-Baptiste-Joseph Rode., 13 novembre 1830
      inventaire après décès; Rode, Jean-Baptiste-Joseph
    - Inventaire après décès de Alexandre-Marie-Hyppolite Cayeux., 18 novembre 1830
      inventaire après décès; Cayeux, Alexandre-Marie-Hyppolite
    - Inventaire après décès de Jean-Baptiste Lubin, demeurant rue Saint-Honoré, n°340., 3 décembre 1830
      Veuve: Victoire-Antoinette Forgeaux (Cf. procuration du 11 décembre 1830).
      inventaire après décès; Saint-Honoré (rue); Lubin, Jean-Baptiste
    - Inventaire après décès de Marie-Catherine-Joséphine-Florimonde Gondran, épouse du Baron Paul Barbier, demeurant à Draveil., 13 janvier 1831
      inventaire après décès; Draveil (Essonne); Gondran, Marie-Catherine-Joséphine-Florimonde; Barbier, Paul
    - Inventaire après décès de Jean-François Deriquehem, décédé rue du Colysée, n°10., 14 janvier 1831
      inventaire après décès; Colisée (rue du); Deriquehem, Jean-François
    - Inventaire après décès de Julie-Clarisse Belleguelle, veuve de François Raclot, demeurant rue Saint-Dominique, n°24., 4 février 1831
      inventaire après décès; Saint-Dominique (rue); Belleguelle, Julie-Clarisse; Raclot, François
    - Inventaire après décès de Augustine-Adélaïde Depas, épouse de Louis-Auguste Thomas, décédée rue de Richelieu, n°4., 21 février 1831
      inventaire après décès; Richelieu (rue de); Depas, Augustine-Adélaïde; Thomas, Louis-Auguste
    - Inventaire après décès de Sébastien Mothré, demeurant place Royale, n°3., 21 avril 1831
      Veuve: Augustine-Sophie-Errarde Roux (Cf. procuration du 23 mai 1831).
      inventaire après décès; Royale (place); Mothré, Sébastien
    - Inventaire après décès de Julie-Elisabeth Martin, épouse de Marie-Félicité Brosset, demeurant rue de la Verrerie, n°35., 22 avril 1831
      inventaire après décès; Verrerie (rue de la); Martin, Julie-Elisabeth; Brosset, Marie-Félicité
    - Inventaire après décès de Marie-Germain-Bon Payn, décédé à Gentilly., 14 juin 1831
      inventaire après décès; Gentilly (Val-de-Marne); Payn, Marie-Germain-Bon
    - Inventaire après décès de Joséphine-Magdeleine Astier, épouse de Claude-Nicolas Aubert, décédée rue Jeannisson, n°19., 16 juin 1831
      inventaire après décès; Jeannisson (rue); Astier, Joséphine-Magdeleine; Aubert, Claude-Nicolas
    - Inventaire après décès de Marie Burke, épouse de Joseph Buchot, demeurant rue Neuve Saint-Roch, n°30., 8 août 1831
      Continuation d'inventaire, le 31 août 1831, rue Neuve des Petits Champs, n°79.
      inventaire après décès; Neuve-Saint-Roch (rue); Burke, Marie; Buchot, Joseph
    - Inventaire après décès de Hélène-Louise Delaville, veuve d'Henry-Armand de Pioger de Saint-Perreux, décédée rue Blanche, n°3., 2 novembre 1831
      Continuation d'inventaire, le 8 novembre 1831.
      inventaire après décès; Blanche (rue); Delaville, Hélène-Louise; Pioger de Saint-Perreux, Henry-Armand de
    - Inventaire après décès de Jean-Louis Touroude, décédé rue Saint Laurent, n°6, faubourg Saint-Martin., 3 novembre 1831
      Dépôt, suite de l'inventaire, le 8 novembre 1831. Veuve: Aline-Marie Coquelin (Cf. quittance donnée le 10 décembre 1832).
      inventaire après décès; Saint-Laurent (rue); Touroude, Jean-Louis
  - Répertoire. 1832, 23 janvier - 1839, 23 janvier 1832 - 1839; MC/RE/XVIII/28
    Répertoire des notaires Pierre-François Poignant (23 janvier 1832-14 mars 1838), Jean-Jacques Roquebert (16 mars 1838-31 décembre 1839).
    - Inventaire après décès de Armand-Louis Dassonville, décédé rue de la Madeleine, n°31., 23 janvier 1832
      Continuation d'inventaire, le 18 septembre 1832.
      inventaire après décès; Madeleine (rue de la); Dassonville, Armand-Louis
    - Inventaire après décès de Alexandre-Jean-Marie Barouillet, décédé rue du Cherche Midi, n°4., 23 janvier 1832
      Continuation d'inventaire, le 31 janvier 1832. Suite d'inventaire, le 19 janvier 1833, acte rectificatif.
      inventaire après décès; Cherche-Midi (rue du); Barouillet, Alexandre-Jean-Marie
    - Inventaire après décès de Marie-Anne-Claudine-Rose Lebreton, épouse de Pierre Bazire, demeurant rue des Fossés Monsieur Le Prince, n°8, décédée à Caen, le 20 janvier 1832., 14 février 1832
      inventaire après décès; Caen (Calvados); Lebreton, Marie-Anne-Claudine-Rose; Bazire, Pierre
    - Inventaire après décès de Marie-Geneviève Gaudron, divorcée de Jean-Pierre Lallemand, décédée rue Traversière Saint-Honoré, n°16., 19 mars 1832
      inventaire après décès; Traversière-Saint-Honoré (rue); Gaudron, Marie-Geneviève; Lallemand, Jean-Pierre
    - Vente du fonds de commerce de la 'Boulangerie mécanique', rue de la Ville-l'Evêque, n°35, et des brevets d'invention et de perfectionnement accordés pour cette fabrication, par Louis-René-Nicolas Baudelaire, rue de la Ville-l'Evêque, n°35, à Léon-Paul de Forges de Parny, rue Notre-Dame-des-Victoires, n°26, moyennant 12000 francs., 25 avril 1832
      acte de vente; Ville-l'Evêque (rue de la); Notre-Dame-des-Victoires (rue); Baudelaire, Louis-René-Nicolas; Forges de Parny, Léon-Paul de
    - Société pour l'exploitation de la 'Boulangerie mécanique', rue de la Ville-l'Evêque, n°35, entre Paul de Gorges de Parny, rue Notre-Dame-des-Victoires, n°36, Augustin-Marie-François-Firmin Noverre, rue Montmartre, n°150, et autres., 27 avril 1832
      dépôt de pièces; acte de société; Notre-Dame-des-Victoires (rue); Montmartre (rue); Forges-de Parny, Paul de; Noverre, Augustin-Marie-François-Firmin
    - Inventaire après décès de Alexandrine-Sophie Lenoir, divorcée de Joseph-Alexandre Belzon et épouse en secondes noces de Marc-Adam-François-Gédéon Hurt Binet, décédée rue de Grammont, n°12., 7 mai 1832
      Désistement de bénéfice d'inventaire, le 18 et 24 mars 1834.
      inventaire après décès; Gramont (rue de); Lenoir, Alexandrine-Sophie; Belzon, Joseph-Alexandre; Hurt Binet, Marc-Adam-François-Gédéon
    - Inventaire après décès de Thérèse Piette, veuve de Pierre-Vincent Brunat, décédée rue des Prêtres Saint-Paul, n°11., 8 mai 1832
      inventaire après décès; Prêtres-Saint-Paul (rue des); Piette, Thérèse; Brunat, Pierre-Vincent
    - Inventaire après décès de Guiraud-Jean-Bertrand-François Darbon, demeurant rue Jacob, n°16., 10 mai 1832
      Suite d'inventaire, le 21 novembre 1832. Veuve: Jeanne-Pauline Cazel.
      inventaire après décès; Jacob (rue); Darbon, Guiraud-Jean-Bertrand-François
    - Inventaire après décès de Nicolas-Joseph Romer, demeurant rue Duphot n°23., 6 août 1832
      Veuve: Anne-Charlotte Vanoncle de Venette (Cf. déclaration du 21 septembre 1832).
      inventaire après décès; Duphot (rue); Romer, Nicolas-Joseph
    - Inventaire après décès de Louis-Henry Gabriel, bijoutier, demeurant rue Pavée Saint-Sauveur, n°20., 7 septembre 1832
      inventaire après décès; Pavée-Saint-Sauveur (rue); Gabriel, Louis-Henry; orfèvre
    - Inventaire après décès de Marie-Elisabeth Osmont, épouse de Marie-Claude-Charles Roussin, demeurant rue de Grenelle, n°21., 4 octobre 1832
      inventaire après décès; Grenelle (rue de); Osmont, Marie-Elisabeth; Roussin, Marie-Claude-Charles
    - Inventaire après décès de Jeanne Laveissière, épouse d'Antoine Laveissière, demeurant rue Traversière Saint-Honoré, n°44., 25 octobre 1832
      Continuation d'inventaire, le 14 janvier 1833.
      inventaire après décès; Traversière-Saint-Honoré (rue); Laveissière, Jeanne; Laveissière, Antoine
    - Inventaire après décès de Marie-Elisabeth Duchesne, épouse de Alexis-Philippe Estabel, décédée rue Serpente, n°12., 21 novembre 1832
      inventaire après décès; Serpente (rue); Duchesne, Marie-Elisabeth; Estabel, Alexis-Philippe
    - Inventaire après décès de Louis Dumas, demeurant rue Traversière Saint-Honoré, n°40., 24 novembre 1832
      inventaire après décès; Traversière-Saint-Honoré (rue); Dumas, Louis
    - Inventaire après décès de Joseph-François-Paul Tabary, décédé le 2 novembre 1832, rue d'Angoulême, n°23., 19 décembre 1832
      inventaire après décès; Angoulême (rue d'); Tabary, Joseph-François-Paul
    - Inventaire après décès de Jeanne-Marie Hamel, veuve de Henry Pierre, décédée le 17 janvier 1833, rue des Deux Portes Saint-Sauveur, n°21., 4 février 1833
      Continuation d'inventaire, le 10 juillet 1833.
      inventaire après décès; Deux-Portes-Saint-Sauveur (rue des); Hamel, Jeanne-Marie; Pierre, Henry
    - Inventaire après décès de Marie-Marguerite-Antoinette Lievin, épouse de Pierre Taxile dit Tassy, demeurant rue du Puit au Marais, n°12, et décédé à Versailles, le 10 septembre 1832., 7 février 1833
      inventaire après décès; Puits-au-Marais (rue du); Versailles (Yvelines); Lievin, Marie-Marguerite-Antoinette; Taxile dit Tassy, Pierre
    - Inventaire après décès de Marguerite-Rose Prunier, veuve en premières noces de Louis Durand et épouse en secondes noces de Antoine-Nicolas Pieron, demeurant rue de Lille, n°47., 11 mars 1833
      inventaire après décès; Lille (rue de); Prunier, Marguerite-Rose; Durand, Louis; Pieron, Antoine-Nicolas
    - Inventaire après décès de Marguerite Berteche, épouse de Simon-Hyppolite Massé, demeurant rue des Lavandières Sainte-Opportune, n°7., 10 mai 1833
      inventaire après décès; Lavandières-Sainte-Opportune (rue des); Berteche, Marguerite; Massé, Simon-Hyppolite
    - Inventaire après décès de Marguerite-Félicité Raviot, épouse de Louis-Jacques Caille, demeurant rue Bergère, n°9, où elle est décédée, le 12 janvier 1832., 29 mai 1833
      inventaire après décès; Bergère (rue); Raviot, Marguerite-Félicité; Caille, Louis-Jacques
    - Inventaire après décès de Adélaïde-Agnès-Louise Simonot, veuve de Alexandre-Marie-Hyppolite Cayeux, décédée rue Chanoinesse, n°20, le 28 avril 1833., 4 juin 1833
      inventaire après décès; Chanoinesse (rue); Simonot, Adélaïde-Agnès-Louise; Cayeux, Alexandre-Marie-Hyppolite
    - Inventaire après décès de Gabriel-Etienne Dutillet, décédé rue de l'Université, n°30, le 13 juin 1833.
      Suite d'inventaire, le 26 avril 1834.
      inventaire après décès; Université (rue de l'); Dutillet, Gabriel-Etienne
    - Inventaire après décès de Marie-Louise-Florentine Marresse, épouse de Adrien-Augustin Baudry, décédée rue Simon Lefranc, n°12, le 24 avril 1833., 16 juillet 1833
      inventaire après décès; Simon-Le-Franc (rue); Marresse, Marie-Louise-Florentine; Baudry, Adrien-Augustin
    - Inventaire après décès de Jean-Pierre-Laurent Denombret, demeurant rue Richer, n°16, où il est décédé, le 30 juillet 1833., 17 août 1833
      Veuve: Célestine-Julie Armand (Cf. procuration du 26 octobre 1833).
      inventaire après décès; Richer (rue); Denombret, Jean-Pierre-Laurent
    - Inventaire après décès de Adélaïde Maillez, épouse de Ange-Joseph Masquilier, décédée rue Neuve Saint-Eustache, n°18, le 18 juillet 1833., 5 septembre 1833
      inventaire après décès; Neuve-Saint-Eustache (rue); Maillez, Adélaïde; Masquilier, Ange-Joseph
    - Inventaire après décès de Brigitte Mathey, décédée à Louvecienne, le 31 octobre 1833., 7 novembre 1833
      inventaire après décès; Louveciennes (Yvelines); Mathey, Brigitte
    - Inventaire après décès de Amalie-Geneviève Wautier, épouse de Henry-Joseph-Pierre Blanquart de Bailleul, décédée rue l'Evêque, n°1, le 13 [...] 1833., 19 novembre 1833
      inventaire après décès; Evêque (rue de l'); Wautier, Amalie-Geneviève; Blanquart de Bailleul, Henry-Joseph-Pierre
    - Inventaire après décès de Anne-Virginie Vigila, épouse de Robert-Louis Offroy, décédée rue Saint-Denis, n°174, le 19 octobre 1833., 21 novembre 1833
      Suite d'inventaire, le 27 novembre 1833.
      inventaire après décès; Saint-Denis (rue); Vigila, Anne-Virginie; Offroy, Robert-Louis
    - Inventaire après décès de Camille-Pélagie Yon, épouse de Claude-Antoine-Nicolas Grand dit Félix, décédée le 1er janvier 1833, Palais Royal, galerie de Valois, n°142 et 145., 27 janvier 1834
      inventaire après décès; Valois (galerie de); Yon, Camille-Pélagie; Grand dit Félix, Claude-Antoine-Nicolas
    - Inventaire après décès de Adélaïde-Charlotte Lardant, décédée passage des Petits Pères, n°7, le 14 janvier 1834., 28 janvier 1834
      inventaire après décès; Lardant, Adélaïde-Charlotte
    - Inventaire après décès de Jean-Louis Gauldrée-Boilleau, décédé rue de Richelieu, n°45 bis, le 2 février 1834., 10 février 1834
      Veuve: Agathe-Geneviève Santilly (Cf. procuration du 25 et 26 mars 1834).
      inventaire après décès; Richelieu (rue de); Gauldrée-Boilleau, Jean-Louis
    - Inventaire après décès de Michel Duchesne, arrivé rue Sainte-Croix de la Bretonnerie, n°58, le 13 janvier 1834., 14 février 1834
      inventaire après décès; Sainte-Croix-de-la-Bretonnerie (rue); Duchesne, Michel
    - Inventaire après décès de Jean-Baptiste-Edmé Poissallolle de Nanteuil, décédé à Paris, le 22 avril 1834., 14 mai 1834
      Veuve: Marguerite Bardoul (Cf. liquidation et partage du 14 juin 1834).
      inventaire après décès; Poissallolle de Nanteuil, Jean-Baptiste-Edmé
    - Inventaire après décès de Etienne-Alexandre Poitrineau, décédé rue de la Fidelité, n°30, le 11 mars 1834., 27 mai 1834
      inventaire après décès; Fidélité (rue de la); Poitrineau, Etienne-Alexandre
    - Inventaire après décès de Marie-Agnès Marchais, épouse de François Férat, décédée rue du Faubourg Saint-Antoine, n°232, le 26 juin 1834., 3 juillet 1834
      inventaire après décès; Faubourg-Saint-Antoine (rue du); Marchais, Marie-Agnès; Férat, François
    - Inventaire après décès de François-Jean Majour, décédé rue du Faubourg Poissonnière, n°41, le 27 juillet 1834., 2 août 1834
      inventaire après décès; Faubourg-Poissonnière (rue du); Majour, François-Jean
    - Inventaire après décès de Marie-Catherine Fournier, veuve de Claude Méneval, décédée à Paris, le 27 septembre 1834., 1er octobre 1834
      inventaire après décès; Fournier, Marie-Catherine; Méneval, Claude
    - Inventaire après décès de Julie Eloir, veuve de John Sawyer, décédée à Blois, le 15 septembre 1834., 12 novembre 1834
      inventaire après décès; Blois (Loir-et-Cher); Eloir, Julie; Sawyer, John
    - Inventaire après décès de Gilles Mauduit, décédé rue du Faubourg Saint-Antoine, n°148, le 4 octobre 1834., 13 novembre 1834
      inventaire après décès; Faubourg-Saint-Antoine (rue du); Mauduit, Gilles
    - Inventaire après décès de Marie-Anne-Françoise-Elisabeth Lefébure, décédée rue Saint-Honoré, n°150, le 7 novembre 1834., 24 novembre 1834
      inventaire après décès; Saint-Honoré (rue); Lefébure, Marie-Anne-Françoise-Elisabeth
    - Inventaire après décès de Jean-Antoine Alavoine, décédé rue des Bons Enfants, n°28, le 14 novembre 1834., 1er décembre 1834
      inventaire après décès; Bons-Enfants (rue des); Alavoine, Jean-Antoine
    - Inventaire après décès de Richard Burke, décédé à New-York, le 6 décembre 1830., 8 décembre 1834
      inventaire après décès; New York (Etats-Unis); Burke, Richard
    - Inventaire après décès de Catherine-Elisabeth Soehnée, épouse de Jacques-Frédéric Bartholdi, décédée rue Sainte-Croix d'Antin, n°16, le 8 septembre 1834., 26 janvier 1835
      inventaire après décès; Sainte-Croix-Chaussée-d'Antin (rue); Soehnée, Catherine-Elisabeth; Bartholdi, Jacques-Frédéric
    - Inventaire après décès de Charlotte Lejeune, duchesse douairière, veuve de Claude-Ambroise Régnier, duc de Massa, décédée à Paris, le 25 janvier 1835., 4 février 1835
      inventaire après décès; Lejeune, Charlotte; Régnier, Claude-Ambroise; Massa, duc de
    - Inventaire après décès de Emmanuel-Pierre Blanchard, décédé rue Cloche Perce, N°10, le 27 décembre 1834., 19 février 1835
      inventaire après décès; Cloche-Perce (rue); Blanchard, Emmanuel-Pierre
    - Inventaire après décès de Sophie-Eugénie Hermann, décédée place Vendôme, n°18, le 20 février 1835., 26 février 1835
      inventaire après décès; Vendôme (place); Hermann, Sophie-Eugénie
    - Inventaire après décès de Ernestine-Victoire Jacquin, épouse de Célèphe Cornuault, décédée le 4 février 1835, rue Neuve Saint-Eustache, n°7., 16 mars 1835
      inventaire après décès; Neuve-Saint-Eustache (rue); Jacquin, Ernestine-Victoire; Cornuault, Célèphe
    - Inventaire du bien de Jean-Jules Quatresoux de La Motte, interdit, demeurant à Versailles, rue du Hazard, n°14., 4 avril 1835
      inventaire; Hasard (rue du); Versailles (Yvelines); Quatresoux de La Motte, Jean-Jules
    - Inventaire après décès de Louise-Marguerite Milliot, veuve de François-Victor Campion, décédée le 29 mars 1835, rue de la Verrerie, n°56., 18 avril 1835
      inventaire après décès; Verrerie (rue de la); Milliot, Louise-Marguerite; Campion, François-Victor
    - Inventaire après décès de Pierre-Jean Devaux, décédé rue Thévenot, n°24, le 4 avril 1835., 23 avril 1835
      inventaire après décès; Thévenot (rue); Devaux, Pierre-Jean
    - Inventaire après décès de Marie-Charlotte Carbon, duchesse douairière de Crillon, veuve de François-Félix-Dorothée des Balbes Berton, duc de Crillon, décédée place Louis XVI, n°10, le 14 avril 1835., 18 mai 1835
      inventaire après décès; Concorde (place de la); Carbon, Marie-Charlotte; Crillon, duchesse de; Balbes Berton, François-Félix-Dorothée des; Crillon, duc de
    - Inventaire après décès de Louise-Mathilde Cottier, épouse de César-Ernest André, décédée rue des Petites Ecuries, n°48., 9 juin 1835
      inventaire après décès; Petites-Ecuries (rue des); Cottier, Louise-Mathilde; André, César-Ernest
    - Inventaire après décès de Claude-Catherine de Savonnières, veuve de André-Laurent baron de Guénifey, décédée rue Neuve des Petits Champs, n°101., 1er octobre 1835
      inventaire après décès; Neuve-des-Petits-Champs (rue); Savonnières, Claude-Catherine de; Guénifey, André-Laurent de
    - Inventaire après décès de Antoinette-Thérèse Constant de Jouy, épouse de Marie-Louis-Etienne Brulley de la Brunière, décédée à Vincennes, le 4 juillet 1835., 12 octobre 1835
      inventaire après décès; Vincennes (Val-de-Marne, château de); Constant de Jouy, Antoinette-Thérèse; Brulley de la Brunière, Marie-Louis-Etienne
    - Inventaire après décès de Marie Laveissière, épouse de Jean Griffeuille, décédée rue Traversière Saint-Honoré, le 1er janvier 1836., 19 janvier 1836
      inventaire après décès; Traversière-Saint-Honoré (rue); Laveissière, Marie; Griffeuille, Jean
    - Inventaire après décès de Adélaïde-Marie-Anne-Frédérique Duroy de Fontenaille, veuve en secondes noces du baron Charles-François-Frédéric de Haindel, décédée rue des Quinze Vingts, n°1, le 24 janvier 1836., 25 janvier 1836
      inventaire après décès; Charenton (rue de); Duroy de Fontenaille, Adélaïde-Marie-Anne-Frédérique; Haindel, Charles-François-Frédéric de
    - Inventaire après décès de Joseph Carini, décédé à Cagliani (Sardaigne), le 25 novembre 1834., 31 mars 1836
      inventaire après décès; Carini, Joseph
    - Inventaire après séparation de corps de Michel Makaël dit Barbary, demeurant rue Hillerin Bertin, n°4, d'avec Madeleine Mitanchez, son épouse., 25 juin 1836
      inventaire; Hillerin-Bertin (rue); Makaël dit Barbary, Michel; Mitanchez, Madeleine
    - Société pour la publication d'un recueil mensuel intitulé 'Revue Africaine', sous la raison de Franque et Cie., 27 juin 1836
      acte de société
    - Inventaire après décès de Georges-François Pallix, décédé rue Coquenard, n°8, le 27 octobre 1835., 4 juillet 1836
      inventaire après décès; Coquenard (rue); Pallix, Georges-François
    - Inventaire après décès de Louise-Victoire-Elisabeth Delacroix, épouse de Nicolas-Louis Dubois, décédée rue du Faubourg du Temple, n°60, le 2 août 1836., 30 août 1836
      inventaire après décès; Faubourg-du-Temple (rue du); Delacroix, Louise-Victoire-Elisabeth; Dubois, Nicolas-Louis
    - Inventaire après décès de Pierre Norès, décédé rue de Bellefond, n°18, le 30 août 1836., 15 septembre 1836
      Veuve: Marie-Claire Bauvilliée (Cf. liquidation et paiement de reprises du 9 février 1837).
      inventaire après décès; Bellefond (rue de); Norès, Pierre
    - Inventaire après décès de Nicolas-Louis Bligny, décédé à Passy, le 30 août 1836., 22 septembre 1836
      inventaire après décès; Passy (ancienne commune); Bligny, Nicolas-Louis
    - Inventaire après décès de Jeanne-Louise Boulanger, veuve de Louis-Léopold Bumont, décédée rue de Sèvres, n°31, le 2 octobre 1836., 14 octobre 1836
      inventaire après décès; Sèvres (rue de); Boulanger, Jeanne-Louise; Bumont, Louis-Léopold
    - Inventaire après décès de Claude-Antoine Giroud, décédé rue de Joubert, n°10, le 19 août 1836., 14 octobre 1836
      inventaire après décès; Joubert (rue); Giroud, Claude-Antoine
    - Inventaire après décès de Eléonore-Philippe-Pierre Gothreau, décédé à Paris, le 24 novembre 1836., 20 décembre 1836
      inventaire après décès; Gothreau, Eléonore-Philippe-Pierre
    - Inventaire après décès de Pierre-Thomas Jubault, décédé rue Meslay, n°47, le 1er janvier 1836., 12 janvier 1837
      inventaire après décès; Meslay (rue); Jubault, Pierre-Thomas
    - Inventaire après décès de Jean-Baptiste-César Sibire, décédé boulevard Saint-Denis, n°11, le 28 décembre 1836., 17 janvier 1837